臺灣臺北地方法院刑事判決　　　　　　 100年度易字第2722號
公　訴　人　臺灣臺北地方法院檢察署檢察官
被　　　告　林豐年
上列被告因恐嚇取財案件，經檢察官提起公訴（100 年度偵字第
20770 號），被告就被訴事實為有罪之陳述，經告知簡式審判程
序之旨，並聽取當事人之意見後，本院合議庭裁定改行簡式審判
程序，判決如下：
    主  文
林豐年意圖為自己不法之所有，以恐嚇使人將第三人之物交付，
未遂，累犯，處有期徒刑壹年。
    事  實
一、林豐年前因恐嚇取財案件，經臺灣士林地方法院以97年度易
    字第1228號判決處有期徒刑1 年2 月，及應於刑之執行前令
    入勞動場所強制工作3 年，嗣經臺灣高等法院以97年度上易
    字第2230號判決駁回上訴確定，並於100 年10月1 日縮刑期
    滿執行完畢出監。詎猶不知悔改，於100 年10月3 日上午10
    時36分許，行經位於臺北市中正區○○○路○ 段4 號1樓 之
    中國信託商業銀行站前分行（下稱中信銀站前分行）時，因
    缺錢花用，基於為自己不法所有之意圖，徒手步入上開銀行
    內之3 號櫃臺前，向當時在櫃臺內工作之承辦人員修立虹，
    以臺語恫稱：「你快給我錢，把錢拿出來我比較不會傷害你
    」等語，使修立虹心生畏懼，進而向保全人員張國擎示意求
    援。修立虹於張國擎向其走過來後，隨即拔出櫃臺鑰匙並離
    開，林豐年因而未得逞，於其欲搭乘計程車離去現場之際，
    為警當場逮捕而悉上情。
二、案經修立虹訴由臺北市政府警察局中正第一分局報告臺灣臺
    北地方法院檢察署檢察官偵查起訴。
    理  由
一、本案被告林豐年所犯為死刑、無期徒刑、最輕本刑為3 年以
    上有期徒刑以外之罪，被告於準備程序中就被訴事實為有罪
    之陳述，經法官告知簡式審判程序之旨，並聽取公訴人、被
    告之意見後，依刑事訴訟法第273 條之1 第1 項規定，裁定
    改行簡式審判程序，合先敘明。
二、上開犯罪事實，業據被告於警詢、偵查、本院準備程序及審
    理中坦承不諱（見偵卷第6 頁至第8 頁、第38頁至第39頁，
    本院卷第39頁反面、第42頁反面及第84頁），核與證人即中
    信銀站前分行員工修立虹、該分行保全人員張國擎於警詢及
    偵查中證述之情節相符（見偵卷第9 至11頁、第12至13頁、
    第63至66頁），並有現場監視器畫面光碟及翻拍照片4 張在
    卷可稽（見偵卷第33至34頁及卷外證物存放袋），足認被告
    前揭任意性之自白與事實相符。是本案事證明確，被告所為
    恐嚇取財之未遂犯行洵堪認定，應依法論科。
三、核被告所為，係犯刑法第346 條第3 項、第1 項之恐嚇取財
    未遂罪。又被告有上述之前案紀錄，於100 年10月1 日縮刑
    期滿執行完畢，有臺灣高等法院被告前案紀錄表在卷可稽，
    其於受徒刑之執行完畢後，5 年以內故意再犯本件有期徒刑
    以上之罪，為累犯，應依刑法第47條第1 項規定加重其刑。
    又被告著手於本件恐嚇取財行為之實行，未生告訴人交付中
    信銀站前分行之現金之結果，為未遂犯，依刑法第25 條第2
    項規定減輕其刑，並依法先加後減之。爰審酌被告有恐嚇取
    財、搶奪、強制性交、妨害自由、妨害公務及贓物等前科，
    素行非佳，不思以正當方式賺取所需，卻以恐嚇方式取得他
    人財物，兼衡被告坦承全部犯行，態度尚可，暨被告犯罪之
    生活狀況、智識程度、犯罪所生之損害等一切情狀，量處如
    主文所示之刑，以資懲儆。
四、末查公訴意旨雖以被告於95年、96年、97年及100 年間刑期
    期滿執行完畢後，每隔2 至4 日即犯他案，顯見有犯罪習慣
    ，是請判令被告於刑之執行前令入勞動場所強制工作3 年等
    語。惟有犯罪之習慣或因遊蕩或懶惰成習而犯罪者，於刑之
    執行前，令入勞動場所，強制工作，刑法第90條第1 項定有
    明文。參以上揭規定，令被告於刑之執行前，入勞動場所強
    制工作者，應以被告「有犯罪習慣或因遊蕩、懶惰成習而犯
    罪」為前提，並有具體事實以資證明，非一旦被告有犯罪前
    科、累犯之情，即認其有犯罪習慣。經查被告有上揭犯罪前
    科，已如前述，且確如公訴人所指，被告每於出監後數日旋
    即犯罪，然乏其他具體事證，得以認定被告確有犯罪習慣，
    或因遊蕩、懶惰成習而犯罪等情。而本院於量刑時，已將被
    告前科納入考量，認被告經本次刑罰宣告及執行，當足收教
    化矯治之效，爰不另為強制工作之諭知，特予敘明。
據上論斷，應依刑事訴訟法第273條之1第1項、第299條第1 項前
段，刑法第346 條第3 項、第1 項、第25條第2 項、第47條第1
項，刑法施行法第1 條之1 ，判決如主文。
本案經檢察官蘇維達到庭執行職務。
中    華    民    國    100     年   11    月    3     日
                  刑事第六庭  法  官  黃傅偉
以上正本證明與原本無異。
如不服本判決應於收受送達後10日內向本院提出上訴書狀，並應
敘述具體理由；其未敘述上訴理由者，應於上訴期間屆滿後20日
內向本院補提理由書（均須按他造當事人之人數附繕本）「切勿
逕送上級法院」。告訴人或被害人如對於本判決不服者，應具備
理由請求檢察官上訴，其上訴期間之計算係以檢察官收受判決正
本之日期為準。
                              書記官  劉子豪
中    華    民    國    100     年   11    月    3     日
附錄本案論罪科刑法條全文：
中華民國刑法第346條
（恐嚇取財得利罪）
意圖為自己或第三人不法之所有，以恐嚇使人將本人或第三人之
物交付者，處6 月以上5 年以下有期徒刑，得併科1 千元以下罰
金。
以前項方法得財產上不法之利益，或使第三人得之者，亦同。
前二項之未遂犯罰之。